Inventaris van het archief van het Nederlands Bibliotheek- en Lectuurcentrum (NBLC), (1900) 1972-1993 (1997)
Nationaal Archief, Den Haag
- Bureau, III
  - Algemeen, III.1.1
    - Contacten, III.1.6
      - Binnenlandse contacten, III.1.6.1
        - Contacten met de overheid, III.1.6.1.1
          - Stukken betreffende de Eerste en de Tweede Kamer der Staten Generaal en diverse commissies van de Tweede Kamer., 1973-1992; 473; 1 omslag
          - Stukken betreffende het ministerie van Financiën., 1977; 478; 1 stuk
          - Stukken betreffende de Stuurgroep VNG, IPO, NBLC., 1977-1978; 483; 1 omslag
          - Stukken betreffende het Interprovinciaal Overleg (IPO)., 1978-1987; 480; 1 omslag
          - Stukken betreffende het ministerie van Buitenlandse Zaken., 1984-1990; 482; 1 omslag
          - Stukken betreffende het ministerie van Onderwijs en Wetenschappen en het ministerie van Onderwijs, Cultuur en Wetenschappen., 1984-1995; 481; 1 omslag
            Zie ook lijstnrs. 472-474.
          - Stukken betreffende het ministerie van Justitie., 1991; 484; 1 stuk
          - Stukken betreffende de Raad van State., 1993; 485; 1 omslag
        - Contacten met organisaties op het gebied van bibliotheekwezen, informatie en documentatie, III.1.6.1.2
          - Stukken betreffende de Vereniging ter Bevordering van de Belangen des Boekhandels (VBBB)., 1972-1986; 487-489; 2 pakken en 1 omslag
            - Verslagen en rekeningen. 1972-1984, 488-489
              - 1972-1978, 488
              - 1979-1984, 489
            - Correspondentie en notulen van vergaderingen, met bijlagen, 1975-1986, 487; 1 omslag
          - Stukken betreffende de Koninklijke Nederlandse Uitgeversbond (KNUB)., 1976-1992; 491-492; 1 omslag en 1 pak
            - Correspondentie, 1976-1992, 491; 1 omslag
            - Jaarverslagen, met bijlagen, 1978-1985, 492
          - Stukken betreffende de Vakcommissie Bibliografie., 1978-1982; 490; 1 omslag
          - Stukken betreffende de Koninklijke Bibliotheek (KB)., 1979-1992; 486; 1 omslag
          - Stukken betreffende overige contacten., 1983-1993; 494; 1 pak
          - Stukken betreffende de Stichting Lezen., 1987-1992; 493, 1630; 2 pakken
            - 1987-1989, 493
            - 1990-1992, 1630
          - Stukken betreffende de Stichting Bibliofoon Nederland., 1991-1993; 462; 1 pak
            Betreft het samenwerkingsverband tussen provinciale bibliotheekorganisaties en het NBLC, dat de Bibliofoon, de informatietelefoon van de openbare bibliotheken, exploiteert.
        - Contacten met organisaties op het gebied van letterkunde, onderwijs en welzijnswerk, III.1.6.1.3
          - Stukken betreffende het Prins Bernhard Fonds., 1973-1974; 495; 1 omslag
          - Stukken betreffende de Vereniging van Letterkundigen (VVL)., 1973-1984; 496; 1 omslag
          - Stukken betreffende de Stichting voor Culturele Samenwerking (STICUSA)., 1975-1986 1 omslag; 497
          - Stukken betreffende overige contacten., 1984-1992; 499; 1 omslag
          - Stukken betreffende de Hogeschool van Amsterdam., 1985, 1987; 498; 1 omslag
        - Contacten met commerciële instellingen, III.1.6.1.5
          - Stukken betreffende de Drukkerij De la Montagne B.V., 1972-1986; 504; 1 omslag
          - Stukken betreffende de Uitgevers van publicaties voor volwassenen., 1973-1981; 501; 1 omslag
          - Stukken betreffende Karto B.V. en Karmac B.V., 1973-1987; 502; 1 pak
            Betreft bedrijven op het gebied van bibliotheekautomatisering.
          - Stukken betreffende de Gottmer-prijs., 1974-1988; 500; 1 omslag
          - Stukken betreffende Lekaplast B.V., 1975-1976; 503; 1 omslag
          - Stukken betreffende Tupak Service B.V., 1980-1984; 505; 1 omslag
            Betreft een loonpakbedrijf.
          - Stukken betreffende overige contacten., 1984-1992; 507; 1 pak
          - Stukken betreffende NBLC Systemen B.V., 1988-1991; 476; 1 pak
          - Stukken betreffende Pica Centrum voor Bibliotheekautomatisering., 1988-1992; 506; 1 omslag
        - Contacten met organisaties op het gebied van, III.1.6.1.5; communicatie
          - Stukken betreffende de omroeporganisaties., 1975-1987; 508; 1 omslag
          - Stukken betreffende Stichting Teleac., 1976-1992; 509; 1 omslag
          - Stukken betreffende overige contacten., 1984-1993; 510; 1 omslag
      - Buitenlandse contacten, III.1.6.2
        - Contacten met internationale organisaties op het gebied van bibliotheekwezen, informatie en documentatie, III.1.6.2.1
          - Stukken betreffende ROTNAC Round Table of National Centres for Library Services, IFLA., 1971-1984; 513-515; 3 pakken
            Zie ook lijstnr. 1059.
            - 1971-1978, 513
            - 1979-1980, 514
            - 1981-1984, 515
          - Stukken betreffende de International Federation of Library Associations and Institutions (IFLA)., 1972-1991; 511-512; 2 pakken
            - 1972-1978, 511
            - 1979-1991, 512
          - Stukken betreffende de British - French - Dutch Conference., 1982-1985; 516; 1 omslag
          - Stukken betreffende de Round Table for the Management of Library Associations, IFLA., 1987-1989; 518; 1 omslag
          - Stukken betreffende The Library Association (LA)., 1988-1991; 517; 1 omslag
            Betreft door de bibliotheekvereniging van Groot-Brittannië geïnitieerde samenwerking van verenigingen van bibliotheken binnen de Europese Gemeenschap.
          - Stukken betreffende het European Bureau of Library, Information and Documentation Associations (EBLIDA)., 1991-1992; 519; 1 omslag
        - Contacten met nationale organisaties op het gebied van bibliotheekwezen, informatie en documentatie; bibliotheekwerk per land, III.1.6.2.2
          - Stukken betreffende Bibliotheekwerk in diverse landen., 1971-1990; 1241, 524-530; 6 pakken en 2 omslagen
            - Bibliotheekwerk in Indonesië. 1971-1989, 1241, 525
              - 1971-1976, 1241
              - 1978-1989, 525
            - Bibliotheekwerk in diverse ontwikkelingslanden, 1972-1990, 529
            - Bibliotheekwerk in België, 1973-1985, 526; 1 omslag
            - Bibliotheekwerk in Suriname, 1973-1988, 524; 1 omslag
              Zie ook lijstnr. 529.
            - Bibliotheekwerk in de Nederlandse Antillen. 1974-1988, 528-527
              - Stukken betreffende de plannen voor de nieuwbouw en de inrichting van de openbare bibliotheken te St. Maarten, Aruba en St Eustatius, 1974-1981, 528
              - Correspondentie, met bijlagen, 1974-1988, 527
            - Bibliotheekwerk overige landen, 1984-1990, 530
          - Stukken betreffende de American Library Association (ALA)., 1972-1982; 520; 1 omslag
          - Stukken betreffende The Library Association (LA)., 1974-1989; 522; 1 omslag
          - Stukken betreffende de Vlaamse Bibliotheek Centrale (VBC)., 1975-1986; 521; 1 omslag
          - Stukken betreffende de Vlaamse Vereniging van Bibliotheek-, Archief- en Documentatiepersoneel (VVBADP)., 1976-1985; 523; 1 omslag
            Sinds 1978 Vlaamse Vereniging voor Bibliotheek-, Archief- en Documentatiewezen (VVBAD).
        - Contacten met organisaties op het gebied van letterkunde, onderwijs en welzijnswerk, III.1.6.2.3
          - Stukken betreffende de Algemene Conferentie der Nederlandse Letteren., 1972-1984; 531; 1 omslag
        - Contacten met commerciële instellingen, III.1.6.2.4
          - Stukken betreffende Porta-Structures Industries, Inc., 1983-1986; 533; 1 omslag
          - Stukken betreffende Infodoc N.V., uitgeverij en boekhandel te Leuven., 1984-1989; 532; 1 omslag
            Zie ook lijstnr. 534.
          - Stukken betreffende overige commerciële contacten., 1988; 535; 1 omslag
          - Stukken betreffende European Library Suppliers (ELS)., 1988-1990; 537; 1 omslag
          - Stukken betreffende N.V. Sintal, drukkerij te Leuven., 1988-1991; 534; 1 omslag
            Zie ook lijstnr. 532.
      - Overige contacten, III.1.6.3
        - Stukken betreffende de Raad van Europa., 1989; 538; 1 stuk
    - Stafmedewerkers Algemeen Directoraat, III.1.7
      Zie ook lijstnrs. 582-630 en 672-679.
      - Stukken betreffende de public relations van het NBLC., 1971-1992; 548; 1 omslag
        Betreft uitsluitend uitgaande nieuwjaarswensen van het NBLC.
      - Stukken betreffende financieel economische zaken., 1989-1993; 539-541, 1609; 4 pakken
        - Exploitatiestaten, 1989-1990, 541
        - Correspondentie, met bijlagen. 1989-1993, 539-540
          - 1989-1991, 539
          - 1992-1993, 540
        - Stukken betreffende de opstelling van de begroting voor het jaar 1992, 1990-1991, 1609
      - Stukken betreffende juridische zaken., 1990-1992; 546; 1 omslag
      - Stukken betreffende het sociaal beleid van het NBLC., 1990-1992; 547; 1 omslag
      - Correspondentie van de directiesecretaris, met bijlagen., 1990-1993; 542-545; 4 pakken
        - 1990, 542
        - 1991, 543
        - 1992, 544
        - Ingekomen brieven, 1992-1993, 545
      - Stukken betreffende het belang van tentoonstellingen in openbare bibliotheken en inzake de communicatie van het openbaar bibliotheekwezen., 1991-1992; 536; 1 omslag
  - CLC Studie- en communicatiecentrum, III.2
    - Activiteiten, III.2.1
      - Stukken betreffende de organisatie van studiedagen en inzake overige activiteiten., 1973-1992; 549; 1 omslag
        Zie ook lijstnrs. 1590-1595.
    - Lectuurvoorlichting, III.2.2
      - Correspondentie, met bijlagen., 1974-1991; 550; 1 omslag
      - Stukken betreffende de Werkgroep Basislijst Godsdienst., 1977-1986; 551; 1 omslag
      - Stukken betreffende de Werkgroep Bibliografische Verkenning Jodendom., 1979-1984; 552; 1 omslag
    - Publicaties, III.2.3
      - Stukken betreffende het tijdschrift Boekenbeeld., 1972-1981; 559; 1 omslag
      - Stukken betreffende de publicatiereeks Uitgelezen., 1974-1992; 558-557; 1 omslag en 1 pak
        - Notulen van vergaderingen van de redaktiekommissie, met bijlagen, 1974-1987, 558
        - Correspondentie, 1975-1992, 557; 1 pak
      - Stukken betreffende het dokumentatieblad Index., 1975-1991; 556-555; 2 omslagen
        Vanaf 1981 opgenomen in het tijdschrift Godsdienst en Maatschappij.
        - Stukken betreffende de Werkgroep Index, 1975-1980, 556
        - Correspondentie, 1976-1991, 555
      - Stukken betreffende het tijdschrift Godsdienst en Maatschappij., 1977-1991; 717, 560-561; 2 omslagen en 1 pak
        Dit tijdschrift is een gemeenschappelijke uitgave van "De Horstink", het CLC en het KCL
        - Notulen van vergaderingen van "De Horstink" en het NBLC over dit tijdschrift, met bijlagen, 1977-1986, 717; 1 pak
        - Correspondentie, 1977-1991, 560
        - Stukken betreffende de Adviesraad Godsdienst en Maatschappij, 1979-1986, 561
      - Stukken betreffende overige publicaties., 1979-1991; 553; 1 omslag
      - Stukken betreffende het CLC-bulletin., 1985-1991; 554; 1 omslag
    - Contacten, III.2.4
      - Stukken betreffende contacten van het CLC., 1977-1991; 562; 1 omslag
  - KLC Studie- en communicatiecentrum, III.3
    - Algemeen, III.3.1
      - Stukken betreffende de opheffing van het KLC-bureau, de oprichting van de Adviesraad voor Godsdienst en Levensbeschouwing, de organisatie van studiedagen en inzake overige activiteiten., 1972-1994; 564; 1 pak
      - Stukken betreffende de benoeming van F.W.J. Stein tot hoofd van het studie- en communicatiecenrum van het KLC en inzake de positie van het KLC binnen het NBLC, met bijlage., 1973-1990; 563; 1 omslag
    - Activiteiten, III.3.2
      - Stukken betreffende het plan om de Maria Daniëls-cursus, een vormingscursus voor bibliothecarissen, opnieuw te starten., 1980-1984; 565; 1 omslag
        Zie ook lijstnr. 915.
    - Lectuurvoorlichting, III.3.3
      - Stukken betreffende de lectuurvoorlichting van het KLC., 1975-1991; 566; 1 omslag
    - Publicaties, III.3.4
      - Stukken betreffende het tijdschrift Mens en Boek., 1972-1973; 568; 1 omslag
        Voortgezet als Bibliotheek en samenleving.
      - Stukken betreffende overige publicaties., 1979-1991; 567; 1 omslag
      - Stukken betreffende het KLC-bulletin., 1983-1993; 569; 1 omslag
    - Contacten, III.3.5
      - Stukken betreffende de Stichting Kontakt Katholieken Educatief Werk., 1972-1991; 571; 1 omslag
      - Stukken betreffende overige contacten., 1976-1991; 570; 1 omslag
  - Ondernemingsraad (OR), III.4
    - Algemeen, III.4.1
      - Notulen van ondernemingsraadvergaderingen en overlegvergaderingen met de directie., 1974-1987; 574; 1 omslag
      - Stukken betreffende de interim-Personeelsraad en de instelling van de OR, met correspondentie tussen de OR en de directie NBLC., 1975-1988; 572; 1 omslag
      - Stukken betreffende het reglement., 1976-1985; 573; 1 omslagen
    - "Overleg met en verantwoording aan het personeel", III.4.2
      - Stukken betreffende personeelsbijeenkomsten., 1974-1984; 576; 1 omslag
      - Jaarverslagen., 1974-1992; 575; 1 omslag
      - Stukken betreffende hoorzittingen., 1979-1986; 577; 1 omslag
      - Stukken betreffende enquêtes., 1985; 578; 2 stukken
    - Verkiezingen, III.4.3
      - Stukken betreffende de verkiezingen van de OR., 1973-1985; 579; 1 omslag
    - Commissies, III.4.4
      - Stukken betreffende diverse op voorstel van de OR ingestelde commissies., 1979-1981; 580; 1 omslag
    - Contacten, III.4.5
      - Stukken betreffende contacten van de OR met organisatieonderdelen van het NBLC., 1973-1985; 581; 1 omslag
    - Diversen, III.4.6
      - Ingekomen nota's, met reacties van de OR naar aanleiding van financiële jaarverslagen van het NBLC., 1976-1991; 452; 1 pak
  - Stafmedewerkers Directie, III.5
    Zie ook lijstnrs. 536-545 en 672-679.
    - Algemeen, III.5.1
      - Stukken hoofdzakelijk betreffende de reorganisatie van Dienst Directie., 1972-1989; 582; 1 omslag
      - Notulen van vergaderingen van het Teamoverleg Stafmedewerkers Directie en van zijn voorganger het Dienstoverleg Dienst Directie, met bijlagen., 1978-1986; 583; 1 omslag
    - Juridische Zaken, III.5.2
      - Stukken betreffende het auteursrecht., 1972-1988; 586-585; 2 omslagen
        - Muziekauteurs en -uitgevers (Buma), 1972-1986, 586
        - Algemeen, 1975-1988, 585
      - Correspondentie, met bijlagen., 1972-1989; 584; 1 pak
      - Stukken betreffende het leenrecht., 1976-1993; 587; 1 pak
      - Stukken inzake juridische en organisatorische beheersvormen van openbare bibliotheken., 1977-1988; 588; 1 omslag
    - Public Relations, III.5.3
      Deze taak werd vervuld door een stafmedewerker Verenigingszaken.
      - Stukken betreffende de huisstijl van de openbare bibliotheken., 1972-1988; 596; 1 omslag
      - Correspondentie, met bijlagen., 1972-1993; 589-592, 594-595; 6 pakken
        - 1972-1979, 589
        - 1980-1982, 594
        - 1983-1984, 590
        - 1985, 595
        - 1986-1989, 591
        - 1990-1993, 592
      - Stukken betreffende de door het NBLC georganiseerde Bibliotheekweek., 1974; 1254; 1 pak
      - "Draaiboek" voor een informatieweek en de opening van het NBLC-gebouw aan de Taco Scheltemastraat te Den Haag., 1975; 1255; 1 omslag
        Zie ook lijstnr. 388.
      - Stukken betreffende de door het NBLC georganiseerde 2e Landelijke Informatiemarkt., 1978; 1322; 1 omslag
      - Lijst van handtekeningen van deelnemers aan de door het NBLC georganiseerde informatiedagen voor de openbare bibliotheken, met bijlage., 1981; 1253; 1 omslag
      - Stukken betreffende de viering van jubilea van het NBLC., 1982, 1987; 1251-1252; 2 omslagen
        - Stukken betreffende de organisatie van het jubileumcongres "Openbare bibliotheken, wat kun je er mee"?, ter gelegenheid van het 10-jarig bestaan van het NBLC, 1982, 1251
        - Stukken betreffende het 15-jarig bestaan van het NBLC, 1987, 1252
      - Stukken betreffende acties tegen de bezuinigingsplannen van de minister van Welzijn, Volksgezondheid en Cultuur op de rijksbijdrage voor de openbare bibliotheken., 1983-1984; 593; 1 pak
        Zie ook lijstnr. 590.
      - Stukken betreffende de door het NBLC georganiseerde jaarlijkse Bibliotheekprijs., 1985; 1274; 1 pak
      - Stukken betreffende door het NBLC georganiseerde regiomarkten., 1985, 1989; 1237; 1 pak
        Zie ook lijstnr. 665
      - Stukken betreffende de door de Commissie Bibliotheekdag georganiseerde landelijke Bibliotheekdag., 1985-1990; 1250; 1 pak
        Zie ook lijstnr. 591.
      - Stukken betreffende de viering van het 100-jarig bestaan van de openbare bibliotheek in 1992., 1985-1993; 599-597, 1314; 4 pakken
        Zie ook lijstnrs. 591-592.
        - Stukken betreffende andere activiteiten verband houdende met dit jubileum, 1985-1992, 599
        - Overige stukken betreffende de organisatie van dit jubileum, 1988-1993, 598
        - Stukken betreffende de actie Boekensteun Nicaragua, een geldinzameling voor de verbetering van de openbare bibliotheek van León (Nicaragua), 1990-1993, 1314
        - Notulen van vergaderingen van de Stuurgroep, van de Verenigingscommissie en van de Bureaucommissie 100 Jaar Bibliotheek, met bijlagen, 1991-1992, 597
    - Personeelszaken, III.5.4
      - Stukken betreffende arbeidsovereenkomsten van voormalige personeelsleden., 1965-1977; 607-608; 2 pakken
        - Letters A t/m K, 607
        - Letters L t/m Z, 608
      - Stukken betreffende het beleid ten opzichte van het personeel van het bureau van het NBLC., 1971-1992; 601; 1 pak
        Enkele archiefstukken zijn afkomstig van de CV.
      - Stukken betreffende de advisering door het NBLC over het personeelsbeleid van openbare bibliotheken., 1973-1986; 609; 1 pak
      - Sociale jaarverslagen van het NBLC, met interne mededelingen en verdere bijlagen., 1975-1991; 602; 1 pak
      - Arbeidsregelingen van NBLC-medewerkers., 1976-1986; 603, 606; 2 pakken
        - 1976-1979, 603
        - 1980-1986, 606
      - Stukken betreffende het functioneren en de reorganisatie van de afdeling Personeelszaken., 1980-1988; 600; 1 omslag
      - Stukken betreffende de Begeleidingscommissie "Welbevinden"., 1990-1991; 605; 1 omslag
      - Stukken betreffende de ombudsfunctionarissen., 1990-1993; 604; 1 omslag
    - Projektgroep Specifieke Doelgroepen, III.5.5
      - Stukken betreffende lectuurvoorziening van immigranten., 1979-1988; 611-617; 5 pakken en 2 omslagen
        - Correspondentie, met bijlagen, 1979-1988, 611
        - Stukken betreffende de afdeling Bibliotheekvoorziening Immigranten, en van haar voorganger Centrale Dienstverlening Buitenlandse Werknemers, 1979-1988, 616
        - Stukken inzake door het NBLC georganiseerde informatie- en studiedagen en tentoonstellingen, 1982-1986, 614
        - Stukken inzake het onderzoek Visuele Perceptie bij Turkse en Marokkaanse Vrouwen, 1983-1986, 617; 1 omslag
          Betreft onderzoek naar beeldmateriaal te behoeve van vormingsactiviteiten en taallessen.
        - Stukken inzake publicaties van het NBLC, 1983-1988, 613
        - Stukken inzake het project Minderheden en Bibliotheken, 1984-1988, 612
        - Stukken inzake het onderzoek Toegankelijkheid en Evenredigheid Bibliotheken voor Minderheden, 1986-1988, 615
      - Stukken betreffende lectuurvoorziening van geestelijk gehandicapten., 1979-1989; 618-619; 2 omslagen
        - Correspondentie, met bijlagen, 1979-1989, 618
        - Stukken inzake publicaties van het NBLC, 1981-1986, 619
      - Notulen van vergaderingen, met bijlagen., 1982-1987; 610; 1 omslag
      - Stukken betreffende het Project Interkulturele Jeugdliteratuur en de uitgave van de serie Confetti., 1983-1989; 620; 1 pak
    - Wettelijke Kader van de Openbare Bibliotheek, III.5.6
      - Stukken betreffende de Wet op het Openbaar Bibliotheekwerk., 1971-1985; 622-623; 2 pakken
        - 1971-1974, 622
        - 1975-1985, 623
      - Stukken betreffende Algemene Maatregelen van Bestuur met betrekking tot de Wet op het Openbaar Bibliotheekwerk., 1975-1985; 625-626; 2 pakken
        - 1975-1976, 625
        - 1977-1986, 626
      - Correspondentie, met bijlagen., 1976-1986; 621; 1 omslag
    - Financiële zaken, III.5.7
      Zie ook lijstnrs. 539-541.
      - Vertrouwelijke overzichten van de financiële gegevens van de openbare bibliotheken., 1973-1974; 630; 2 delen
      - Stukken betreffende bijzondere subsidies te behoeve van diverse activiteiten., 1975-1990; 1606-1607; 2 pakken
        Geordend op activiteit.
        - Bestanddeel 1, 1606
        - Bestanddeel 2, 1607
      - Correspondentie, met bijlagen., 1980-1989; 627; 1 pak
      - Analyses van de omzet van producten van het NBLC., 1983-1988; 628; 1 pak
  - Adjunct-directie, III.6
    - Algemeen, III.6.1
      - Notulen van vergaderingen van de Kommissie Profiel Adjunkt-Direkteuren, met bijlagen., 1976; 631; 1 omslag
    - Adjunct-directie Verenigingszaken, III.6.2
      - Notulen van vergaderingen van het Dienstgroepenoverleg Verenigingszaken, met bijlagen., 1980-1993; 650; 1 pak
        Na 1990 Sectoroverleg Verenigingszaken.
      - Correspondentie, met bijlagen., 1982-1993; 632-634; 3 pakken
        - 1982-1986, 632
        - 1987-1989, 633
        - 1990-1993, 634
      - Overige stukken., 1988-1990; 461; 1 pak
    - Adjunct-directie Centrale Dienstverlening, III.6.3
      - Correspondentie, met bijlagen., 1972-1991; 635-638; 3 pakken
        - 1972-1980, 635
        - 1981-1982, 637
        - 1983-1991, 638
      - Correspondentie met de Nederlandse Bibliotheek Dienst betreffende de dienstverlening van deze instelling., 1977-1983; 636; 1 pak
      - Notulen van vergaderingen van het Dienstgroepenoverleg Centrale Dienstverlening, met bijlagen., 1978-1981; 642; 1 omslag
      - Overige stukken., 1979-1992; 702, 639; 2 pakken
        - 1979-1989, 702
        - 1980-1992, 639
      - Notulen van vergaderingen van het Centraal Beraad Onderwijs Media (CEBOM), met bijlagen., 1984-1987; 641; 1 omslag
        Het NBLC was lid van dit samenwerkingsverband van zes organisaties op het gebied van audiovisuele media te behoeve van onderwijs en vorming.
      - Stukken betreffende de samenwerking tussen het NBLC en de Nederlandse Bibliotheek Dienst (NBD) met de Nederlandse Vereniging van Producenten en Importeurs van Beeld- en Geluidsdragers (NVPI) inzake het thuis kopiëren van geleende beeld- en geluidsdragers., 1986-1988; 690; 1 omslag
      - Stukken betreffende het door het Economisch Instituut Tilburg verrichte onderzoek naar de mogelijkheid om de kosten van de producten van Centrale Dienstverlening van het NBLC door te berekenen aan de aangesloten bibliotheken., 1987-1989; 692; 1 omslag
      - Stukken betreffende de Stuurgroep NedLijn., 1987-1991; 640; 1 pak
        Het proefproject NedLijn had ten doel de ontwikkeling van een on line database van artikelen uit Nederlandstalige vaktijdschriften. Zie ook lijstnr. 1043.
      - Nota's van de adjunct-directeur, met bijlagen., 1990-1991; 686; 1 omslag
      - Stukken betreffende het Samenwerkingsverband Nederlands Bibliografisch Centrum (NBC)., 1990-1991; 691; 1 omslag
    - Adjunct-directie Bureauzaken, III.6.4
      - Stukken betreffende de Stafafdeling Uitgeversfonds NBLC, 1973-1989; 654-663; 10 omslagen, 1 pak en 1 stuk
        Zie ook lijstnrs. 334 en 405.
        - Stukken betreffende diverse publicaties, 1973-1988, 654; 1 pak
        - Stukken betreffende de Stichting Collectieve Propaganda van het Nederlandse Boek (CPNB), 662 1974-1987, 662
        - Stukken betreffende de taken en organisatie het uitgeversfonds, 1975-1989, 652
        - Stukken diverse contacten van het uitgeversfonds, 1976-1987, 660
        - Stukken betreffende advertenties, mailings en recensie-exemplaren van uitgaven van het NBLC, 1976-1991, 661
        - Stukken betreffende de Redaktiecommissie Uitgeversfonds en van de Sub-redaktie "Informatiemap bestuursleden", 1977-1982, 653
        - Stukken betreffende de NBLC Catalogus, 1977-1989, 655
          Zie ook lijstnr. 1148.
        - Stukken betreffende overeenkomsten inzake uitgaven van het NBLC, 1977-1989, 659